# 母子公司采用不同成本核算方法，编制合并报表会计政策的统一问题

提问人：michaelhtts 时间：2015-05-28 16:57:16
母公司采用月末一次加权平均方法结转主营业务成本，其所有的一个子公司采用移动加权平均方法结转主营业务成本 问题 1 ：如果子公司是可以采用母公司的方法结转成本，在编制合并报表的时候需要统一会计政策，但是在实际调整中又不好操作，如何处理？ 问题 2 ：如果子公司采用不同的成本结转方法是由所处行业不同的原因造成的，且采用移动加权平均较月末一次加权平均方法更能反映子公司的实际情况的话，在编制合并报表的时候是否需要统一会计政策？如果不需要，母公司是否需要公告子公司的不同的会计政策？

回答人：chenyiwei
成本计算方法是会计政策，因此在编制合并报表时理论上是需要统一的（当然不切实可行的除外）。 如果子公司和母公司处于不同行业，且如你所述“采用移动加权平均较月末一次加权平均方法更能反映子公司的实际情况”（例如子公司所处行业内的企业普遍采用移动加权平均法），则在当初子公司设立或购并取得时，也可能可以接受将其作为“本期发生的交易或者事项与以前相比具有本质差别而采用新的会计政策”而不认定为是会计政策差异的可能性，这样就无需在合并报表层面强行统一母子公司的存货成本结转会计政策了。

提问人：nenhui 时间：2017-03-29 11:20:02
请问陈版：如果确定调整子公司会计政策，资产负债的变化引起净资产与长期股权投资形成一定的差额，这个差异在编制合并抵销分录时如何处理? （同一控制下：依次为资本公积、盈余公积、未分配利润?；非同一控制下：商誉、营业外收入?）

回答人：chenyiwei
一般可以这样理解。